臺灣臺南地方法院刑事判決　　　　　　　95年度訴字第1842號
公　訴　人　臺灣臺南地方法院檢察署檢察官
被　　　告　甲○○
上列被告因違反毒品危害防制條例案件，經檢察官提起公訴（95
年度毒偵字第2822、2589號），被告於準備程序期日就被訴事實
為有罪陳述，本院合議庭裁定由受命法官獨任進行簡式審判程序
，判決如下：
    主  文
甲○○施用第一級毒品，處有期徒刑捌月。扣案之第一級毒品海
洛因共陸包（其中壹包淨重零點壹伍公克，空包裝重零點壹柒公
克；另伍包驗餘淨重貳點陸公克，空包裝重貳點零捌公克）沒
收銷燬之，扣案之夾鏈袋陸拾伍個沒收；又施用第二級毒品，處
有期徒刑肆月。扣案之第二級毒品安非他命貳包（其中壹包毛重
零點肆肆柒公克，含塑膠袋貳個及壹張標籤；另壹包毛重零點伍
陸公克，含塑膠袋貳個及壹張標籤）沒收銷燬之，扣案之玻璃球
壹個、吸管陸支、吸食器貳個、夾鏈袋陸拾伍個均沒收。應執行
有期徒刑拾月，扣案之第一級毒品海洛因陸包（其中壹包淨重零
點壹伍公克，空包裝重零點壹柒公克；另伍包驗餘淨重貳點陸
公克，空包裝重貳點零捌公克）、第二級毒品安非他命貳包（其
中壹包毛重零點肆肆柒公克，含塑膠袋貳個及壹張標籤；另壹包
毛重零點伍陸公克，含塑膠袋貳個及壹張標籤）均沒收銷燬之，
扣案之夾鏈袋陸拾伍個、玻璃球壹個、吸管陸支、吸食器貳個均
沒收。
    事實及理由
一、犯罪事實：甲○○前於民國94年間，因施用第一級毒品海洛
    因及第二級毒品安非他命，經本院以95年度毒聲字第254號
    裁定送觀察、勒戒後，認無繼續施用毒品之傾向，經臺灣臺
    南地方法院檢察署檢察官以95毒偵字第521號為不起訴處分
    確定。詎其猶未戒除毒癮，於前開觀察勒戒執行完畢後5年
    內，復基於反覆施用第一級毒品海洛因、第二級毒品安非他
    命之集合性犯罪故意，自95年9月24日起至95年10月23日止
    ，在臺南縣新化鎮○○街117號家中、新化鎮○○路70號長
    興汽車旅館等處，以將安非他命置於吸食器或玻璃球內點火
    燒烤後吸食其煙之方式，密集施用第二級毒品安非他命多次
    ；以將海洛因摻入香菸內吸食之方式，密集施用第一級毒品
    海洛因多次。嗣先於95年9月25日晚間10時許，在臺南縣永
    康市○○○路588號為警查獲，並扣得第一級毒品海洛因1包
    （驗餘淨重0.15公克，空包裝重0.17公克），第二級毒品安
    非他命1包（驗餘毛重公克0.447公克，含塑膠袋2個及1個標
    籤）、甲○○所有供吸食第二級毒品安非他命所用之玻璃球
    1個；再於95年10月24日凌晨1時10分許，在長興汽車旅館
    301號房前，為警查獲並扣得第一級毒品海洛因5包（驗餘淨
    重2.63公克，空包裝重2.08公克）、第二級毒品安非他命1
    包（驗餘毛重0.56公克，含塑膠袋2個及標籤1個）、甲○○
    所有供施用安非他命所用之吸管6支、吸食器2個以及夾鏈袋
    65個（同時可供裝盛第一級毒品海洛因使用），現金新臺幣
    共（下同）3800元，而次第查悉上情。案經臺南市警察局第
    一分局及臺南縣警察局新化分局報告臺灣臺南地方法院檢察
    署檢察官偵查起訴。
二、本件係經被告甲○○於準備程序為有罪之表示，而經本院合
    議庭裁定由受命法官獨任以簡式審判程序加以審理，依刑事
    訴訟法第273條之2、第159條第2項之規定，不適用傳聞法則
    有關限制證據能力之相關規定；並得依同法第310條之2準用
    第454條之規定製作略式判決書（僅記載「證據名稱」），
    合先敘明。
三、證據名稱：
  （一）被告甲○○於警詢、偵訊及本院審理時之自白。
  （二）卷附臺南市警察局第一分局查獲涉嫌毒品危害防制條例
        案毒品初步檢驗報告單、送驗尿液及年籍對照表、法務
        部調查局95年10月23日調科壹字第09523028610號及95
        年11月27日調科壹字第09523042050號鑑定通知書、臺
        南縣警察局新化分局毒品初步檢驗報告單、行政院衛生
        署管制藥品管理局95年11月13日管檢字第0950012696號
        及第0000000000號鑑定書、長榮大學95年10月30日及95
        年11月17日出具之確認報告各1份。
  （三）扣案之第一級毒品海洛因共6包、第二級毒品安非他命
        共2包、夾鏈袋65個、玻璃球1個、吸管6支、吸食器2個
        。
四、扣案之第一級毒品海洛因6包（其中1包淨重0.15公克，空包
    裝重0.17公克；另5包驗餘淨重2.63公克，空包裝重2.08公
    克）、第二級毒品安非他命2包（其中1包毛重0.447公克，
    含塑膠袋2個及1張標籤；另1包毛重0.56公克，含塑膠袋2個
    及1張標籤）均為毒品危害防制條例所稱之毒品，又上開海
    洛因及安非他命之塑膠包裝袋有海洛因、安非他命附著於上
    ，而標籤亦附著於塑膠袋上，應可認該海洛因與安非他命與
    該塑膠包裝袋及標籤均無法分離，故均應依毒品危害防制條
    例第18條第1項前段規定，諭知沒收並銷燬之。而扣案之夾
    鏈袋65個為被告所有供其施用第一級毒品海洛因、第二級毒
    品安非他命預備之物，玻璃球1個、吸管6支、吸食器2個為
    被告所有供其施用第二級毒品安非他命所用之物，亦據被告
    供認在卷，均應依刑法第38條第1項第2款之規定宣告沒收。
    至於扣案之現金2800元與1000元，雖係被告所有之物，惟並
    非供本件被告施用第一、二級毒品所用，亦非違禁物，均不
    另為沒收之諭知，附此敘明。
五、依刑事訴訟法第299條第1項前段、第273條之1第1項、第310
    條之2、第454條第1項，毒品危害防制條例第10條第1項、第
    2 項，第18條第1項前段，刑法第11條前段、第51條第5款、
    第38條第1項第2款，判決如主文。
六、如不服本判決，應於判決送達後10日內，向本院提出上訴書
    狀。
本案經檢察官乙○○到庭執行職務。
中　　華　　民　　國　　96　　年　　3 　　月　　29　　日
               　 刑事第七庭  法　官  莊玉熙
以上正本證明與原本無異。
如不服本判決，應於收受送達後10日內向本院提出上訴書狀（應
附繕本）。
　　　　　　　　　　　　　　　書記官  余富誠
中　　華　　民　　國　　96　　年　　3 　　月　　30　　日
附錄本件論罪科刑法條：
毒品危害防制條例第10條
施用第一級毒品者，處6月以上5年以下有期徒刑。
施用第二級毒品者，處3年以下有期徒刑。
